# 债券发行的费用和冻结利息收入如何计量

提问人：rainy418 时间：2011-04-18 17:18:37
债券发行的费用和冻结利息收入如何计量？轻松过关上看到一道题，发行费用直接从初始计量金额（摊余成本）中扣减，而利息收入则加到初始计量金额（摊余成本）里面。
是否可以理解为把发行期间的费用和收入都看做摊余成本的一部分？

回答人：chenyiwei
请注意核实：目前证券发行过程中的冻结资金利息一般是划转给证券投资者保护基金，而不是给发行人。见《证券投资者保护基金管理办法》（证监会 财政部 中国人民银行令第 27 号）第十二条（三）。因此一般情况下发行人不存在对取得的这部分冻结资金利息如何核算的问题。
如果单纯从会计角度考虑，直接相关的发行费用作为初始计量金额的组成部分是没有疑义的。对于冻结资金的利息，个人理解，比较合理的做法是区分中签部分和未中签部分。中签部分的资金在冻结期间的利息属于在发行的必经环节中发生的收入，且其金额也与发行规模而不是冻结资金的规模直接相关，所以作为对发行费用的冲减（同样计入初始计量金额）还是比较恰当的。对于未中签部分，这部分利息收入与发行募集资金没有必然联系，可以在收到时直接计入当期损益处理。

提问人：brucezhao2008 时间：2013-01-29 09:56:50
回复 chenyiwei 的帖子
陈老师，企业发行的短期债券，不以公允价值计量，应该如何做会计处理呢？

回答人：chenyiwei
作为其他金融负债，按摊余成本进行后续计量。